de: Betriebsmodus des Detektors: Verbunden; Alleinstehend; Sonstiges
da: Driftsmodus for detektor: Sammenkoblede; Fritstående; Andet
ko: 감지기 작동 모드: 상호 연결; 독립형; 기타
sl-SI: Način delovanja detektorja: Med seboj povezani; Samostojen; Drugo
sk-SK: Prevádzkový režim detektora: Prepojený; Samostatný; Iné
es: Modo de funcionamiento del detector: Interconectado; Independiente; Otros
nb: Detektordriftsmodus: Sammenkoblet; Frittstående; Annet
tr: Dedektör çalışma modu: Birbirine bağlı; Bağımsız; Diğer
it: Modalità operativa del rilevatore: Interconnesso; Autonomo; Altro
el: Τρόπος λειτουργίας ανιχνευτή: Διασυνδεδεμένη; Αυτόνομο; Άλλο
ro-RO: Mod de funcționare detector: Interconectat; Autonom; Altele
sv: Driftläge detektor: Sammankopplade; Fristående; Övrigt
bg-BG: Режим на работа на детектора: Взаимосвързан; Самостоятелен; Други
ru: Режим работы детектора: Взаимосвязанный; Отдельный; Другой
zh-TW: 探測器作業模式: 互連式; 獨立式; 其他
pl: Tryb działania detektora: Połączone; Samodzielne; Inne
fi: Ilmaisimen toimintatila: Yhdistetty toisiinsa; Itsenäinen; Muu
nl: Werkingsmodus detector: Onderling verbonden; Autonoom; Andere
hu: Az érzékelő működési módja: Összekapcsolt; Önálló; Egyéb
vi: Chế độ hoạt động của máy dò: Kết nối với nhau; Độc lập; Khác
ja: 検出器動作モード: 相互接続; スタンドアロン; その他
pt-PT: Modo de operação do detetor: Interconectados; Autónomo; Outro
zh-CN: 探测器操作模式: 互联式; 独立式; 其他
pt-BR: Modo de operação do detector: Interconectados; Autônomo; Outro
en: Detector operation mode: Interconnected; Standalone; Other
lt-LT: Detektoriaus veikimo režimas: Integruotas; Autonominis; Kita
hr-HR: Način rada detektora: Međusobno povezano; Samostalno; Ostalo
fr: Mode de fonctionnement du détecteur: Interconnecté; Autonome; Autre
th: โหมดการทำงานของเครื่องตรวจจับ: เชื่อมต่อถึงกัน; สแตนด์อโลน; อื่นๆ
cs: Provozní režim detektoru: Propojené; Samostatné; Jiné